臺灣高雄地方法院刑事判決　　　　　　　 94年度易字第638號
公　訴　人　臺灣高雄地方法院檢察署檢察官
被　　　告　丙○○
上列被告因竊盜案件，經檢察官提起公訴（94年度偵字第1401號）
，本院判決如下：
    主  文
丙○○共同攜帶兇器竊盜，處有期徒刑陸月，如易科罰金以參佰
元折算壹日。
    事  實
一、丙○○原係高雄市○○區○○街38號「巴黎小品大廈」管理
    委員會之主任委員，因價格問題無法與大信有線電視股份有
    限公司（下稱大信公司）簽立有線電視收視契約，竟雇請一
    名年籍姓名不詳之成年水電工人，而共同基於意圖為自己不
    法所有之犯意聯絡，由該水電工人於91年10月間某日，持客
    觀上具有危險性，足供兇器使用之鐵剪、螺絲起子等工具，
    以有線方式盜接大信公司設於「巴黎小品大廈」車庫外面，
    用於傳送有線電視節目影像、聲音電訊號之電磁波之電纜線
    路，藉以接續接收而竊得大信公司輸送之電磁波後，再利用
    分配器將該竊得之電磁波傳送至「巴黎小品大廈」不知情之
    住戶收視，丙○○並在該大廈張貼請住戶繳交第四台收視費
    用之公告，且委託不知情之管理員莊煌躍（業另獲檢察官不
    起訴處分）向住戶收取每半年新臺幣（下同）1500元之收視
    費，供作維修收訊之開銷費用。嗣為大信公司發覺而向行政
    院新聞局（下稱新聞局）檢舉，經新聞局人員於92年12月25
    日前往「巴黎小品大廈」檢查而查知上情。
二、案經大信公司訴由臺灣高雄地方法院檢察署檢察官偵查起訴
    。
    理  由
一、訊據被告丙○○對於其原係「巴黎小品大廈」管理委員會之
    主任委員，因價格問題無法與告訴人大信公司簽立有線電視
    收視契約，而雇請一名年籍姓名不詳之成年水電工人於91年
    10月間某日，持鐵剪、螺絲起子以有線方式私接告訴人設於
    「巴黎小品大廈」車庫外面，用於傳送有線電視節目影像、
    聲音電訊號之電磁波之電纜線路，藉以接收告訴人傳送之之
    電磁波後，再利用分配器將該電磁波傳送至「巴黎小品大廈
    」不知情之住戶收視，並委託不知情之管理員莊煌躍向住戶
    收取每半年1500元之收視費，供作維修收訊之開銷費用等情
    ，固為坦承，惟辯稱：前開利用有線方式所私接之有線電視
    節目之影音電磁波訊號，性質上並非刑法第323 條所指之其
    他能量云云。經查：
  (一)按被告以外之人於偵查中向檢察官所為之陳述，除顯有不可
    信之情況者外，得為證據，刑事訴訟法第159 之1 第2 項定
    有明文。查告訴人之代理人林碧香及證人郭華於偵查中向檢
    察官所為之陳述，係被告以外之人於偵查中向檢察官所為之
    陳述，且未見有何顯不可信之情況，依上開規定，得為證據
    。再者告訴人之代理人林碧香之警詢以及新聞局檢查紀錄單
    1 份，檢察官、被告於本院調查證據時，均知曉為審判外之
    言詞及書面陳述，係為傳聞證據，且至言詞辯論終結前均未
    聲明異議，本院審酌前開言詞及書面陳述作成之情況，並無
    不適當之情形，依刑事訴訟法第159 條之5 第2 項規定，均
    得為證據。
  (二)上揭被告雇請一名水電工人以有線方式私接告訴人用於傳送
    有線電視節目影像、聲音電訊號之電磁波之電纜線路，藉以
    接收告訴人傳送之電磁波，再利用分配器將該電磁波傳送至
    「巴黎小品大廈」之住戶收視，並據以收取收視費供作維修
    收訊之開銷等情，為被告所坦認，且核與告訴人之代理人林
    碧香於警詢及偵訊中之陳述，及證人即新聞局檢查人員郭華
    於偵訊中之證述情節相符，並有新聞局檢查紀錄單、「巴黎
    小品大廈」管理委員會公告及「巴黎小品大廈」管理委員會
    有線電視收據各1 份，以及「巴黎小品大廈」住戶房間內拍
    攝之電視畫面（顯示有線電視節目係來自告訴人所傳送）之
    相片6 幀在卷可稽。
  (三)按有線廣播電視，係指以設置纜線方式傳播影像、聲音供公
    眾直接視、聽而言（有線廣播電視法第2 條第1 款規定參照
    ），亦即有線電視台係先將電視節目之影像、聲音轉為電訊
    號後，再藉由電磁波並循所設置之電纜線傳送至客戶接收影
    像、聲音之電訊號，故影像、聲音之電訊號係利用電磁波，
    再循管線傳送，而電磁波所傳遞者，除訊息外，尚有能量，
    故其在性質上應屬電波能量之一種。且鑑定人即告訴人之工
    程主管乙○○○於審理中證稱：告訴人所傳送者即ＲＦ射頻
    之視訊電波，乃廣義之電磁波，係經由告訴人之頭端訊號發
    訊號，經樹枝狀之網路架構，再加上訊號之放大器加強訊號
    ，透過線路傳送至客戶住處，客戶住處之線路接上告訴人之
    器材端子，即可在電視上看到節目，一般而言一個器材端子
    只接一個客戶，若要從一個端子要分出去，就須加裝放大器
    才能提高服務品質，且從主幹線之器材或線路擷取訊號的話
    ，訊號就會衰減，又若客戶自己將原本提供之一個端子分成
    數個端子出去，可能會因施工不當而造成電波反射或洩露，
    影響其他客戶之收視等語，可見告訴人係透過其設置之封閉
    式電纜線路，將具有能量而傳遞影像、聲音之電訊號之電磁
    波傳送至特定之簽約客戶，而非對外公開傳播而任人擷取接
    收。從而，告訴人所發送用於傳遞影像、聲音之電訊號之電
    磁波，本身係具有能量，且又係透過告訴人設置之封閉波傳
    送至特定之簽約客戶接收，並非任人擷取，亦即告訴人只願
    將上開具有能量之電磁波傳予簽約客戶接收使用，該電磁波
    在性質上應足以該當刑法第323 條所指之其他能量，堪為竊
    盜罪之行為客體，應可認定。
  (四)綜上所述，被告未經告訴人之許可，私自以有線方式連接告
    訴人用於有線電視節目影像、聲音電訊號之電磁波之電纜線
    路，藉以擷取接收告訴人所傳送具有能量之電磁波，業已該
    當竊盜之犯罪構成要件，被告所辯云云，無可為採。事證明
    確，被告犯行洵堪認定。
二、按鐵剪及螺絲起子均為金屬製之尖銳物品，在客觀上足對人
    之生命、身體、安全構成危險，係屬兇器。核被告所為，係
    犯刑法第321 條第1 項第3 款之攜帶兇器竊盜罪。被告以一
    個私接之行為，接續接收竊取告訴人傳送之電磁波，為接續
    犯。再其與上揭不詳年籍姓名之成年水電工就本件犯行，有
    犯意之聯絡及行為之分擔，為共同正犯。又公訴人雖認該水
    電工係不知情等語，惟該水電工既非告訴人所屬之員工，且
    本於其從事水電工作之專業知識，對於被告無權以有線方式
    連接告訴人設置之電纜線並藉以接收告訴人傳送電磁波一事
    ，自無不知之理，然其仍受雇於被告而為上揭盜接線路接收
    告訴人傳送之電磁波之行為，應與被告為共同正犯，則公訴
    人認為該水電工並不知情，且因而未論其為本件犯行之共同
    正犯，業有未洽。爰審酌被告因無法與告訴人簽立有線電視
    收視契約，竟以有線方式盜接告訴人設置之電纜線並藉以接
    收告訴人傳送電磁波，再據以供「巴黎小品大廈」住戶收視
    ，業已侵害告訴人之財產權及破壞社會秩序，然念其犯後就
    盜接之事實尚知坦承，犯後態度尚非欠佳，並斟酌其係出於
    身為管理委員會主任委員之職務，在無法簽立收視契約之狀
    況，仍謀求提供住戶得以收看有線電視節目之動機，失慮而
    本件犯行，且考量被告並未賠償告訴人損害等一切情狀，量
    處如主文所示之刑，並諭知易科罰金之折算標準。至於上開
    供本件犯行使用之鐵剪及螺絲起子，並未扣案，且非義務沒
    收之物，故不併予宣告沒收，附此敘明。
據上論斷，應依刑事訴訟法第299 條第1 項前段，刑法第28條、
第321 條第1 項第3 款，罰金罰鍰提高標準條例第2 條，判決如
主文。
本案經檢察官甲○○到庭執行職務。
中　　華　　民　　國　　94　　年　　7 　　月　　28　　日
                        刑事第三庭審判長法　官  黃建榮
                                        法  官  高思大
                                        法  官  陳威龍
以上正本證明與原本無異。
如不服本判決，應於收受送達後10日內向本院提出上訴書狀。
中　　華　　民　　國　　94　　年　　8 　　月　　15　　日
　　　　　　　　　　　　　　　　　　　  書記官  張家瑜
附錄論罪科刑法條：
中華民國刑法第321條第1項第3款：
犯竊盜罪而有左列情形之一者，處6 月以上、5 年以下有期徒刑
：
三、攜帶兇器而犯之者。
